【裁判字號】    99,交聲,128
【裁判日期】    990223
【裁判案由】    違反道路交通管理處罰條例聲明異議
【裁判全文】
臺灣臺北地方法院交通事件裁定         99年度交聲字第128號
原處分機關  臺北市交通事件裁決所
異  議  人
即受處分人  甲○○（原名林益誠）
上列異議人即受處分人因違反道路交通管理處罰條例案件，對於
臺北市交通事件裁決所98年12月14日所為之處分（原處分案號：
北市裁催字第裁22-Z00000000號），聲明異議，本院裁定如下：
    主  文
異議駁回。
    理  由
一、本件異議意旨略以：本件事故地點在下交流道斜坡停等紅綠
    燈前，因剎車鬆開撞及前車，肇事車輛只有輕微痕跡，且已
    由保險公司理賠；又異議人即受處分人在提起本件聲明異議
    前均未收到任何罰單，致逾期未繳罰款，而受加倍罰鍰云云
    。
二、按汽車行駛於高速公路、快速公路或設站管制之道路，不遵
    使用限制、禁止、行車管制及管理事項之管制規則而有下列
    行為者，處汽車駕駛人新臺幣（下同）3000元以上6000元以
    下罰鍰：...二、未保持安全距離；汽車駕駛人違反第33條
    情形者，除依原條款處罰鍰外，並各記違規點數1點，道路
    交通管理處罰條例第33條第1項第2款、第63條第1項第1款分
    別定有明文。又高速公路︰指其出入口完全控制，中央分隔
    雙向行駛，除起迄點外，並與其他道路立體相交，專供汽車
    行駛之公路；而匝道係構成高速公路與其他道路連接立體相
    交之部分，高速公路及快速公路交通管制規則第2條第1項第
    1、12、13款亦有規定，故匝道自屬高速公路範圍。再按處
    理違反道路交通管理事件，有關文書送達之程序，依行政程
    序法之規定，此據違反道路交通管理事件統一裁罰基準及處
    理細則第5條定有明文，又對於當事人之送達，有下列各款
    情形之一者，行政機關得依申請，准為公示送達︰一應為送
    達之處所不明者。...有前項所列各款之情形而無人為公示
    送達之申請者，行政機關為避免行政程序遲延，認為有必要
    時，得依職權命為公示送達。當事人變更其送達之處所而不
    向行政機關陳明，致有第1項之情形者，行政機關得依職權
    命為公示送達，行政程序第78 條亦有明文。
三、經查，本件異議人於民國98年7月7日15時25分許（裁決書誤
    載為13時25分），駕駛車牌號碼3E－5718號自用小客車，行
    經國道一號高速公路南下17公里內湖出口匝道處，不依規定
    保持行車安全距離，並因此撞及前車肇事，由內政部警政署
    國道公路警察局第一警察隊逕行舉發，此有舉發違反道路交
    通管理事件通知單附卷可稽，並經本院依職權調閱現場圖、
    道路交通事故調查報告表、談話紀錄、初步分析研判表等件
    核閱無誤，是以，異議人有行駛高速公路上不依行車管理規
    定保持行車安全距離之違規情節明確，至於異議意旨所稱肇
    事車輛車損情形及賠償結果等節，均屬民事侵權行為責任審
    究範圍，自不影響本件違反交通法規行政不法責任。再者，
    本件舉發單位以掛號郵件寄送上開舉發違反道路交通管理事
    件通知單予異議人設籍之臺北市中山區○○○路○段58號8
    樓之4住處時，因該址查無此人，有應為送達之處所不明之
    情形，由舉發單位依行政程序法第78條第2項之規定，依職
    權命為公示送達，於98年8月26日公告，於同年9月15日公告
    生效乙節，亦有內政部警政署國道公路警察局第一警察隊98
    年8月26日公警一交字第09801917051號公告各1份在卷可憑
    ，足認舉發單位確有將舉發違反道路交通管理事件通知單合
    法送達予異議人，嗣異議人逾期60日以上未依規定繳納罰鍰
    ，原處分機關乃掣發裁決書，尚無違誤。末按道路交通安全
    規則第75條規定，汽車駕駛人或汽車修護技工申請變更、換
    照、補照、登記，規定如下：一、汽車駕駛人或汽車修護技
    工之姓名、出生年、月、日、住址有變更者應填具異動登記
    書，檢同身分證或戶口名簿，向公路監理機關申請。二、變
    更姓名、出生年、月、日者，應將原照註銷，換發新照；變
    更住址，就原照背面地址欄簽註之。查異議人於89年9月6日
    已改名為甲○○，有卷附戶籍資料查詢結果可查，自應依前
    開規定，主動向公路監理機關辦理變更登記。惟查異議人並
    未依規定向公路監理機關申請變更汽車駕駛人姓名，依公路
    監理機關登記之資料仍為「林益誠」，抑且，異議人於98年
    7月7日行為當時於警製談話紀錄等書面上亦自稱並署名「林
    益誠」，故原舉發單位、原處分機關即依此姓名送達，且本
    件通知單、裁決書上另已載明：駕駛人出生年月日、身分證
    字號、車牌號碼、違規時地等資料，故異議人更名前後之人
    格同一性既未變更，且相關送達文書已足以辨別義務人為異
    議人無疑，並非屬重大而無效之瑕疵，自不因此影響該本件
    裁罰文書送達之效力（臺北高等行政法院96 年度訴字第
    2798號判決理由參照），附此敘明。
四、從而，原處分機關依道路交通管理處罰條例第33條第1項第2
    款、第63條第1項第1款及違反道路交通管理事件統一裁罰基
    準及處理細則等規定，裁處異議人罰鍰6,000元，並記違規
    點數1點，核無違誤，本件聲明異議即無理由，應予駁回。
五、據上論結，應依道路交通案件處理辦法第18條，裁定如主文
    。
中    華    民    國    99    年    2     月    23    日
                  交通法庭法  官  林瑋桓
以上正本證明與原本無異
如不服本裁定應於送達後5日內向本院提出抗告狀
中    華    民    國    99    年    2     月    23    日
                          書記官  鄭伊芸

司法院資訊處製作；財團法人民間司法改革基金會備份。
